【裁判字號】    97,簡上,332
【裁判日期】    970610
【裁判案由】    妨害自由
【裁判全文】
臺灣板橋地方法院刑事判決             97年度簡上字第332號
上  訴  人  乙○○
上列上訴人因妨害自由案件，不服本院九十七年度簡字第八二四
號，中華民國九十七年二月二十日第一審判決（起訴案號：臺灣
板橋地方法院檢察署九十六年度偵字第二六九三三號），提起上
訴，本院判決如下：
    主  文
上訴駁回。
    事  實
一、乙○○因與甲○○所經營之福多食品行員工有嫌隙，竟心生
    不滿，基於恐嚇之犯意，自民國九十六年九月一日上午十一
    時五十七分許起迄同月六日下午五時五十八分許止（起訴書
    誤載為五日下午），在臺北縣蘆洲市○○路七十三巷十一號
    二樓之居住處，接續以其所使用之00－00000000
    、00000000號室內電話，密集撥打至甲○○所使用
    之00－00000000、00000000號室內電話
    （設於臺北縣蘆洲市○○○路一二○巷七弄三十四號一樓，
    福多食品行），並待甲○○接聽電話後，隨即切斷通話，以
    此方式使甲○○所經營之食品行無法接聽定貨電話；且於同
    月五日下午五時四十七分許之通話中（起訴書誤載為十七時
    五十五分許），向甲○○恫嚇：要甲○○所經營之食品行無
    法繼續經營、倒店、叫甲○○去死等語，以上開言語及密集
    撥打電話之方式恐嚇甲○○之生命、財產，致甲○○心生畏
    懼。嗣經甲○○於九十六年九月七日向中華電信股份有限公
    司調取上開電話之通聯紀錄後，始報警查知上情。
二、案經甲○○訴由臺北縣政府警察局蘆洲分局移送臺灣板橋地
    方法院檢察署檢察官偵查後聲請簡易判決處刑。
    理  由
一、訊據被告乙○○對於在上揭時、地持續撥打電話至告訴人甲
    ○○所經營之食品行內，並於告訴人接聽電話時不出聲而將
    電話掛斷，使該電話佔線等節均不否認，惟矢口否認有恐嚇
    犯行，辯稱：伊並未恐嚇告訴人，伊打電話之目的係欲找尋
    告訴人店內之員工，伊未在電話中以要告訴人所經營之食品
    行無法繼續經營、倒店、叫告訴人去死等話語恫嚇云云。經
    查：
  (一)被告上揭恐嚇之犯行業據告訴人於本院審理中結證稱：00
    －00000000、00000000號室內電話，係伊
    設於臺北縣蘆洲市○○○路一二○巷七弄三十四號一樓福多
    食品行所使用，自九十六年九月一日上午十一時五十七分許
    起，即密集接到他人打來之未顯示號碼之電話，伊一接就斷
    掉，至同年九月六日下午五點四十五分許之該通電話，伊有
    跟對方講到話，伊即質問對方係何人，為何撥打電話，對方
    就說要讓伊去死，要讓伊沒有辦法做生意，伊問彼為何要這
    樣做，該人說彼家很有錢，並說伊店外招牌有電話，同年月
    七日中午因伊取得中華電信之通聯紀錄，故伊去警局報案；
    接到被告所撥打之密集電話，又未出聲音，伊感覺害怕，因
    為一直接到沒有聲音之電話，伊也不知道對方是誰，九月六
    日與被告通話之後，伊也感到很害怕，且失眠症又加重了等
    語明確。並有卷附中華電信資料查詢表、用戶受信通信紀錄
    報表可稽。
  (二)被告就於事實欄所載之時、地持續密集之撥打電話，並於告
    訴人接聽後拒不出聲將電話掛斷等情並不否認，此舉顯無法
    達到找人之目的，所辯打電話之目的在找尋告訴人店內員工
    云云即非可信；再以告訴人證稱，在九十六年九月六日下午
    五點四十五分許之一通電話中，有與被告說上話，被告並有
    恐嚇告訴人說要讓伊去死，要讓伊沒有辦法做生意等語已詳
    如上述，查卷附上揭用戶受信通信紀錄表，該日下午五時四
    十七分五十八秒至五時五十八分二十三秒，有從00000
    00000號電話撥打至0000000000號之通聯紀
    錄，該次通話時間長約十餘分鐘，與同表所列之其餘通聯紀
    錄，為數秒至十數秒鐘之通聯紀錄顯然不同，此有偵查卷附
    上用戶受信通信紀錄表可按（見偵卷第四十頁），告訴人證
    稱上述通話時，被告有質問被告為何撥打電話，且被告於該
    通電話中出言恐嚇等語，依該通電話使用之時間觀之即非無
    憑，雖警詢、偵查時，告訴人誤將時間說成五日下午，既經
    本院於告訴人作證時提示相關資料，讓告訴人確認後，已經
    證述上揭正確之通聯時間，此一誤認，僅係記憶之錯誤，不
    能認所證之詞為虛偽，應予敘明。
  (三)綜上，被告所辯，應屬卸責飾詞，不足採信。本件事證明確
    ，被告犯行堪以認定，應依法論科。
二、被告密集撥打至告訴人所經營之福多食品行內電話，並待告
    訴人接聽電話後，隨即切斷通話，以此方式使該食品行無法
    接聽定貨電話，又於通話中向告訴人稱：要告訴人所經營之
    食品行無法繼續經營、倒店、去死等語，已致生危害於告訴
    人之生命、財產之安全，核被告所為，係犯刑法第三百零五
    條之恐嚇罪。被告先後多次以密集撥打電話及言詞恐嚇告訴
    人之行為，具有時間及空間上之密接性，堪認係基於單一意
    思接續進行恐嚇罪，非屬可獨立評價之數行為，應屬接續犯
    ，仍為單一犯罪（此有最高法院四十九年台上字第一一七號
    判例可資參照）。原審因適用刑法第三百零五條、第四十一
    條第一項前段，刑法施行第一條之一，並審酌被告未有前科
    紀錄、其犯罪動機、手段，係僅因細故致生嫌隙，即以密集
    撥打電話之方式恐嚇告訴人，造成告訴人心理恐懼，所為顯
    不可取，犯罪後之態度等一切情狀，量處拘役五十日，如易
    科罰金，以新臺幣一千元折算一日。經核認事用法均無違誤
    ，量刑亦稱妥適，被告上訴仍執陳詞否認犯罪，為無理由，
    應予駁回。
據上論斷，應依刑事訴訟法第四百五十五條之一第一項、第三項
、第三百六十八條，判決如主文
本案經檢察官張誌洋到庭執行職務。
中    華    民    國    97    年    6     月    10    日
                  臺灣板橋地方法院刑事第十八庭
                        審判長法  官  連育群
                              法  官  吳幸娥
                              法  官  王綽光
以上正本證明與原本無異
不得再上訴
                              書記官  許清秋
中    華    民    國    97    年    6     月    12    日
附錄本案論罪科刑法條全文：
中華民國刑法第305條
（恐嚇危害安全罪）
以加害生命、身體、自由、名譽、財產之事，恐嚇他人致生危害
於安全者，處2 年以下有期徒刑、拘役或3 百元以下罰金。


司法院資訊處製作；財團法人民間司法改革基金會備份。
